【裁判字號】    89,易,328
【裁判日期】    901017
【裁判案由】    竊盜
【裁判全文】
臺灣臺東地方法院刑事判決                          八十九年度易字第三二八號
    公  訴  人  臺灣台東地方法院檢察署檢察官
    被      告  辛○○
    被      告  癸○○
    被      告  壬○○
    被      告  庚○○
    被      告  丙○○
    被      告  戊○○
右列被告因竊盜等案件，經檢察官提起公訴（八十九年度偵字第七四四、九五０、一
一五五號），本院判決如左：
    主  文
辛○○連續結夥三人竊盜，處有期徒刑壹年陸月。
壬○○共同連續竊盜，處有期徒刑陸月，如易科罰金，以參佰元折算壹日。
癸○○連續結夥三人攜帶凶器於夜間侵入住宅竊盜，處有期徒刑壹年捌月。
庚○○、丙○○及戊○○共同連續故買贓物，庚○○處有期徒刑壹年捌月；丙○○及
戊○○均處有期徒刑壹年，緩刑肆年，緩刑期內付保護管束。
    事  實
一、子○○曾犯竊盜罪，經臺灣台南地方法院判處有期徒刑四月確定，於民國八十五
    年八月三十一日執行完畢，猶不知悔改，復與丁○○、己○○（上述三人另案審
    理）、甲○○（通緝中）、吳建安、陳書文、乙○○（上述三人經檢察官處分不
    起訴）、辛○○、癸○○、壬○○等人，意圖為彼等不法之所有，並基於概括之
    犯意，分別與附表同一編號所列之人，基於共同犯意聯絡，於附表所列之時間、
    地點，連續竊得附表所載被害人所有之荖葉一至四簍不等。
二、子○○、癸○○及丁○○復基於上開同一之概括竊盜犯意，於八十九年二月二十
    三日二十一時許，持癸○○所有客觀上具有危險性足為凶器之鐵撬一支，伸入台
    東市○○○路一七九號住宅之電動鐵捲門開關洞口，開啟該電動鐵捲門後，侵入
    其內竊取丙○○所有之電視機及傳真機各一台、布偶六隻，得手後，子○○並將
    其中一隻布偶贈與知情之己○○。
三、庚○○、丙○○及戊○○明知子○○等人交付之荖葉係來路不明之贓物，竟基於
    共同犯意之聯絡，將上開荖葉賣至台東市、花蓮、高雄、及屏東等地不知情之檳
    榔攤，得款由庚○○、丙○○及戊○○各分得新台幣（下同）一千元至四千五百
    元不等後，餘款充作價金再交付行竊之辛○○、癸○○、丁○○、己○○、甲○○、壬○○等人朋分花用。
四、案經台東縣警察局報請臺灣臺東地方法院檢察署檢察官偵查起訴。
    理  由
甲、被告辛○○、癸○○、壬○○部分
一、訊據被告辛○○、癸○○、壬○○等人，對右揭犯罪事實一、二之竊盜犯行均坦
    承不諱，核與附表中所列之被害人於警訊中指訴之情節相符，並有贓物領據一紙
    在卷足憑，本件事證明確，被告等犯行堪以認定，應依法論科。
二、核被告辛○○、癸○○、壬○○於犯罪事實一竊盜荖葉所為，分別係犯附表所列
    之罪，被告癸○○於犯罪事實二竊盜丙○○所有財物部分，係犯同法第三百二十
    一條第一項第一、三、四款之加重竊盜罪，渠等與附表所列之行為人間就該編號
    之犯行及子○○、癸○○及丁○○於犯罪事實二之犯行，分別有犯意聯絡及行為
    分擔，分別為共同正犯。又渠等之多次竊盜犯行，時間緊接，所犯為構成要件相
    同之罪名，顯係基於概括犯意而為之，為連續犯，被告辛○○應以連續結夥三人
    以上竊盜罪論，被告壬○○應以共同連續竊盜罪論，被告癸○○應以連續結夥三
    人以上攜帶凶器於夜間侵入住宅竊盜罪論，並均應依刑法第五十六條之規定加重
    其刑。爰審酌被告等均值青年，竟貪圖不勞而獲，致有多次犯行，犯罪目的、手
    段，所生之危害非輕，及犯罪後態度尚稱良好等一切情狀，分別量處如主文所示
    之刑，以資懲儆。又被告壬○○犯罪後，刑法第四十一條第一項業經修正並於九
    十年一月十日公布為「犯最重本刑為五年以下有期徒刑之罪，而受六個月以下有
    期徒刑或拘役之宣告者，得予以宣告易科罰金」，依刑法第二條第一項前段之規
    定係採從新及從輕主義，本件自應依較有利於被告壬○○之修正後刑法第四十一
    條第一項規定，併予宣告得易科罰金，及其易科罰金之折算標準。
三、至公訴意旨認被告癸○○於犯罪事實二竊盜丙○○所有財物部分，係犯同法第三
    百二十一條第一項第一、二、三、四款之加重竊盜罪，惟該第二款毀越門扇、牆
    垣或其他安全設備之毀越，係指毀損或超越、踰越，如使用鑰匙開啟房門入內行
    竊，既未毀壞、亦未踰越，即與該款情形不符（最高法院六十三年台上字第五十
    號判例意旨參照），本案被告癸○○等人以鐵撬伸入電動鐵捲門開關，開啟該電
    動鐵捲門而後入內行竊，既未毀損或超越、踰越門扇或安全設備，即與第二款情
    形不符，附此敘明。
乙、被告庚○○、丙○○及戊○○部分
一、訊據被告庚○○、丙○○對右揭犯罪事實三之故買贓物犯行，均坦承不諱，核與
    附表所列被害人之指訴及證人林文村、林國榮、何國維、林秀戀及鄭光哲於警訊
    中證述情節相符。被告戊○○則矢口否認有故買贓物之犯行，辯稱：沒有幫他們
    賣偷到的荖葉，他們是託我母親庚○○賣的云云。惟查，被告戊○○有故買贓物
    之犯行，業據被告子○○及癸○○於偵查中證述：「戊○○有分到錢二、三次，
    每次二、三千元，她說係介紹費」、「是戊○○向我要介紹費，她知道荖葉是偷
    的」、「在車上有聽到戊○○向癸○○要介紹費」，被告庚○○供稱：「戊○○
    等買主來載貨」等語（見八十九年偵字第九五０號卷，第五十四頁），被告丁○○及癸○○於本院調查時亦均稱：「找庚○○賣荖葉，大概有一、二次她不在家
    ，我們會把賣荖葉之事告訴戊○○，要她轉告庚○○，戊○○知道荖葉是偷的」
    （見本院九十年七月二十六日筆錄）」、「戊○○大概在八十八年間就開始幫我
    們賣偷到的荖葉，很多次」等語明確，被告戊○○亦於本院審理時答稱對上開被
    告子○○、癸○○及丁○○之供述無意見（見本院九十年十月三日筆錄），雖被
    告庚○○於本院調查時供稱被告戊○○不知情，然其二人為母女關係，顯係出於
    迴護之情，不足採信，是被告戊○○故買贓物犯行，堪以認定。
二、核被告庚○○、丙○○及戊○○於犯罪事實三所為，係犯刑法第三百四十九條第
    二項之故買贓物罪。渠等間有犯意聯絡及行為分擔，為共同正犯。又渠等先後多
    次犯行，時間緊接，所犯為構成要件相同之罪名，顯係基於概括犯意而為之，為
    連續犯，應依刑法第五十六條之規定加重其刑。爰審酌被告等犯罪之動機、目的
    、手段，所生之危害，及犯罪後態度等一切情狀，各量處如主文所示之刑，以資
    懲儆。又被告丙○○前受有期徒刑以上刑之宣告，執行完畢五年以內未曾受有期
    徒刑以上刑之宣告，被告戊○○未曾受有期徒刑以上刑之宣告，有台灣高等法院
    被告全國前案紀錄表二紙在卷可參，審酌渠等二人參與犯行次數、情節尚輕，且
    被告丙○○於警訊時提供本案其他被告之犯罪資料，足徵其具悔意，經此刑之宣
    告後，渠等當知所警惕，信無再犯之虞，本院認所宣告之刑以暫不執行為適當，
    並諭知緩刑四年，緩刑期內付保護管束，以啟自新。
三、至公訴意旨認被告庚○○、丙○○及戊○○於犯罪事實三所為，係犯刑法第三百
    四十九條第二項之牙保贓物罪，固非無見，然渠等故買贓物後係以出賣人自居將
    贓物售出，與牙保僅係媒介雙方成立買賣契約不同，渠等將得款扣除應得之利潤
    後，充作價金支付予行竊者，故應成立故買贓物罪，附此說明。
據上論斷，應依刑事訴訟法第二百九十九條第一項前段，刑法第二條第一項前段、第
二十八條、第五十六條、第三百二十一條第一項第一、三、四款、第三百四十九條第
一項、第三百二十條第一項、第四十一條第一項前段、第四十七條、第七十四條第一
、二款、第九十三條第一項，罰金罰鍰提高標準條例第一條前段、第二條判決如主文
。
中    華    民    國      九十        年      十      月      十七      日
                                  臺灣臺東地方法院刑事庭
                                      審判長法官  蔡勝雄
                                            法官  陳兆翔
                                    法官  黃怡玲
右正本證明與原本無異。
如不服本判決，應於判決送達後十日內向本院提出上訴狀。（須附繕本）
「切勿逕送上級法院」
                                          書記官  王敏玉
中    華    民    國      九十        年      十      月      二十二    日
附記
中華民國刑法第三百二十一條第一項第一、三、四款
犯竊盜罪而有左列情形之一者，處六月以上五年以下有期徒刑：
一  於夜間侵入住宅或有人居住之建築物、船艦，或隱匿其內而犯之者。
三  攜帶兇器而犯之者。
四  結夥三人以上而犯之者。
中華民國刑法第三百四十九條第一項
收受贓物者，處三年以下有期徒刑、拘役或五百元以下罰金。
中華民國刑法第三百二十條第一項
意圖為自己或第三人不法之所有，而竊取他人之動產者，為竊盜罪，處五年以下有期
徒刑、拘役或五百元以下罰金。


司法院資訊處製作；財團法人民間司法改革基金會備份。
